臺灣桃園地方法院刑事判決　　　　　　　　　　　　九十三年度訴字第一一二一號
　　公　訴　人　臺灣桃園地方法院檢察署檢察官
　　被　　　告　甲○○　男　三.
右列被告因違反毒品危害防制條例案件，經檢察官提起公訴（九十三年度毒偵字第一
八六四號），本院合議庭裁定改依簡式審判程序審理，判決如左：
    主    文
甲○○連續施用第一級毒品，累犯，處有期徒刑捌月。扣案含有第一級毒品海洛因無
法析離之殘渣袋壹只，沒收銷燬之，扣案之注射針筒壹支、削尖吸管壹支、海洛因稀
釋瓶壹罐，均沒收。
    事  實
一、甲○○有下列前案紀錄，後述(二)、(三)、(四)案件構成累犯：
  (一)前因竊盜、違反麻醉藥品管理條例等案件經臺灣板橋地方法院，於民國八十七年
    四月三十日以八十七年度易字第一八一九號判決判處有期徒刑三月，如易科罰金
    ，以三百元折算一日確定，嗣上訴，經臺灣高等法院就其施用第二級毒品違反毒
    品危害防制條例部分，於八十八年一月三十日以八十七年度上易字第六五三九號
    判決免刑確定。
  (二)復因竊盜案件經臺灣苗栗地方法院，於八十九年十一月二十日以八十九年度易字
    第四三六號判決判處有期徒刑六月確定。
  (三)又因竊盜案件經臺灣苗栗地方法院，於九十年三月十五日以八十九年度易字第一
    ０四一號判決判處有期徒刑八月確定。
  (四)再因違反毒品危害防制條例案件，經臺灣苗栗地方法院於九十年二月二十七日以
    九十年度苗簡字第二二號判決判處有期徒刑四月，如易科罰金，以三百元折算一
    日確定。與上開(二)、(三)所示案件經臺灣苗栗地方法院裁定定執行刑一年四月確定
    ，於九十年三月二十七日入監執行，於九十一年七月二日縮刑假釋期滿未經撤銷
    假釋視為執行完畢，構成累犯。
  (五)又因賭博案件經臺灣苗栗地方法院，於九十一年三月一日以九十年度易字第一三
    三號判決判處罰金一０００元確定，於九十一年七月二日罰金繳納完畢。
  (六)嗣又因違反毒品危害防制條例案件，經本院於九十二年十一月二十五日，以九十
    二年度簡字第二七五號判決判處有期徒刑五月，如易科罰金，以三百元折算一日
    確定，尚未執行。
二、甲○○前因施用毒品案件，經臺灣高等法院裁定送觀察、勒戒後，認無繼續施用
    毒品傾向，於八十八年一月三十日，以八十七年度上易第六五九三號判決免刑確
    定；復因施用毒品案件，經臺灣苗栗地方法院以八十九年度毒聲字第二二０號裁
    定送觀察、勒戒後，認無繼續施用毒品之傾向，於八十九年二月二十一日觀察勒
    戒執行完畢，並由臺灣苗栗地方法院檢察署檢察官於八十九年二月二十一日，以
    八十九年度毒偵字第二九號為不起訴處分確定；又因施用毒品案件，經臺灣苗栗
    地方法院以八十九年度毒聲字第一五九五號裁定令入戒治處所施以強制戒治，於
    九十年九月十六日戒治期滿，並經臺灣苗栗地方法院於九十年二月二十七日以九
    十年度苗簡字第二二號判決判處有期徒刑四月，如易科罰金，以三百元折算一日
    確定。復因施用毒品案件，經本院以九十二年度毒聲字第五六三號裁定令入戒治
    處所施以強制戒治，並經本院於九十二年十一月二十五日，以九十二年簡字第二
    七五號判決，判處有期徒刑五月，如易科罰金，以三百元折算一日確定。詎其仍
    未戒除毒癮，復基於施用第一級毒品海洛因之概括犯意，在上開觀察勒戒、強制
    戒治期滿釋放後之五年內，自九十三年四月六日起至同年五月十二日止，在其位
    於桃園縣龍潭鄉○○○路六三巷十一號住處內，連續施用第一級毒品海洛因多次
    ，為警於九十三年四月二十三日十五時三十分許，在桃園縣大溪鎮○○○街九七
    號前查獲，並當場扣得含有海洛因無法析離之殘渣袋一只，及其所有供施用第一
    級毒品海洛因用之注射針筒一支、削尖吸管一支、海洛因稀釋瓶一罐。
二、案經桃園縣政府警察局大溪分局報告臺灣桃園地方法院檢察署檢察官偵查起訴。
    理    由
一、按刑事訴訟法第二百七十三條之一規定除被告所犯為死刑、無期徒刑、最輕本刑
    為三年以上有期徒刑之罪、或高等法院管轄第一審案件者外，於審判期日前之程
    序進行中，被告先就被訴事實為有罪之陳述時，審判長得告知被告簡式審判程序
    之旨，並聽取當事人、代理人、辯護人及輔佐人之意見後，裁定進行簡式審判程
    序。經查，本件被告甲○○被訴毒品危害防制條例一案，非前開不得進行簡式審
    判程序之案件，經被告於本院審理時就被訴事實為有罪之陳述，且經本院告知被
    告簡式審判程序之旨，聽取被告及檢察官之意見後，爰依右開刑事訴訟法第二百
    七十三條之一之規定，當庭裁定改依簡式審判程序審判之，合先敘明。
二、右揭事實，業經被告甲○○於警詢、偵查及本院審理時均坦承不諱，而被告為警
    查獲時所採集之尿液，經送驗結果尿液有嗎啡陽性反應，此有桃園縣衛生局不法
    藥物尿液檢定書暨桃園縣政府警察局大溪分局偵辦毒品案被採尿液人姓名、編號
    對照表各一紙在卷可稽（見偵查卷第六三、六四頁）附卷可參，並有如事實欄所
    示之扣案物品足資佐證，足徵被告之自白與事實相符，其施用第一級毒品海洛因
    之事實，堪以認定。又被告甲○○前因施用毒品案件，經臺灣高等法院裁定送觀
    察、勒戒後，認無繼續施用毒品傾向，於八十八年一月三十日，以八十七年度上
    易第六五九三號判決免刑確定；復因施用毒品案件，經臺灣苗栗地方法院以八十
    九年度毒聲字第二二０號裁定送觀察、勒戒後，認無繼續施用毒品之傾向，於八
    十九年二月二十一日觀察勒戒執行完畢，並由臺灣苗栗地方法院檢察署檢察官於
    八十九年二月二十一日，以八十九年度毒偵字第二九號為不起訴處分確定；又因
    施用毒品案件，經臺灣苗栗地方法院以八十九年度毒聲字第一五九五號裁定令入
    戒治處所施以強制戒治，於九十年九月十六日戒治期滿，並經臺灣苗栗地方法院
    於九十年二月二十七日以九十年度苗簡字第二二號判決判處有期徒刑四月，如易
    科罰金，以三百元折算一日確定。復因施用毒品案件，經本院以九十二年度毒聲
    字第五六三號裁定令入戒治處所施以強制戒治，並經本院於九十二年十一月二十
    五日，以九十二年簡字第二七五號判決，判處有期徒刑五月，如易科罰金，以三
    百元折算一日確定等情，此有臺灣高等法院被告全國前案紀錄表、不起訴處分書
    及本院上開刑事判決電腦列印本各一份（見九十三年度毒偵字第一四八三號偵查
    卷第二五頁、第二六頁）附卷可稽，是被告係三犯以上犯本案之罪，亦係於強制
    戒治執行完畢釋放後五年內再犯毒品危害防制條例第十條第一項之罪。綜此，本
    案事證明確，被告犯行洵堪認定，應予依法論科。
三、核被告甲○○所為，係犯毒品危害防制條例第十條第一項之施用第一級毒品罪。
    被告持有第一級毒品海洛因，意在供己施用，其持有海洛因之低度行為應為施用
    之高度行為吸收，不另論罪。又被告先後多次施用第一級毒品海洛因之行為，時
    間緊接，犯罪構成要件相同，顯係基於概括犯意為之，應依連續犯規定以一罪論
    ，並依法加重其刑。又公訴人起訴之事實僅敘及，被告於九十三年四月間某日起
    至同年四月二十日止，在其位於上址住處施用第一級毒品海洛因，逾該部分之其
    餘被告施用第一級毒品海洛因之犯行，因與公訴人起訴被告施用第一級毒品海洛
    因之事實，具有連續犯之裁判上一罪關係，應為起訴效力所及，本院自得一併審
    理。又被告有如事實欄一、(二)、(三)、(四)所示之前案紀錄，合併執行，於九十一年
    七月二日縮短刑期假釋期滿未經撤銷假釋視為執行完畢，有上開臺灣高等法院被
    告全國前案紀錄表一份在卷可按，其於刑之執行完畢後五年以內再犯本件有期徒
    刑以上之罪，為累犯，所犯上開之罪應依刑法第四十七條規定加重其刑，並依法
    遞加之。爰審酌被告有如事實欄所示前案紀錄，素行非佳，施用毒品次數非少，
    犯行所生危害，已曾因相同犯行經觀察、勒戒等處遇後猶未能使其知所省惕，根
    絕施用毒品惡習，足徵其沾染甚深，犯後坦承犯行態度良好等及其他一切情狀，
    量處如主文所示之刑。
三、沒收：
  (一)被告於九十三年四月二十三日十五時三十分許，在桃園縣大溪鎮○○○街九七號
    前查獲扣案含有海洛因之殘渣袋一只，因海洛因與殘渣袋已無法析離，是上開殘
    渣袋一只應屬毒品，應依毒品危害防制條例第十八條第一項前段之規定沒收銷燬
    之。
  (二)被告為警查獲扣案之注射針筒一支、削尖吸管一支、海洛因稀釋瓶一罐等物，非
    「專供」被告施用毒品所用之器具，自無法依同條例第十八條第一項前段規定宣
    告沒收銷燬之，上開物品既係被告所有，復為供施用第一級毒品犯罪所用之物，
    業據被告供承在卷，爰依刑法第三十八條第一項第二款規定，宣告沒收。
據上論斷，應依刑事訴訟法第二百七十三條之一、第二百九十九條第一項前段，毒品
危害防制條例第十條第一項、第十八條第一項前段，刑法第十一條、第五十六條、第
四十七條、第三十八條第一項第二款，判決如主文。
本案經檢察官廖先志到庭執行職務。
中　　　華　　　民　　　國　　九十三　　年　　　十　　　月　　　八　　　日
                                臺灣桃園地方法院刑事第十二庭
                                        法  官  黃永定
右正本證明與原本無異。
如不服本判決，應於判決送達後十日內，向本院提出上訴狀。
                                        書記官  施春祝
中　　　華　　　民　　　國　　九十三　　年　　　十　　　月　　　八　　　日
附本件論罪科刑依據之法條：
毒品危害防制條例第十條
施用第一級毒品者，處六月以上五年以下有期徒刑。
施用第二級毒品者，處三年以下有期徒刑。
